【裁判字號】    98,訴,1012
【裁判日期】    981028
【裁判案由】    違反槍砲彈藥刀械管制條例
【裁判全文】
臺灣臺南地方法院刑事判決              98年度訴字第1012號
公  訴  人  臺灣臺南地方法院檢察署檢察官
被      告  甲○○
選任辯護人  徐美玉律師
            黃紹文律師
            黃溫信律師
上列被告因違反槍砲彈藥刀械管制條例案件，經檢察官提起公訴
（98年度偵字第7518號），本院判決如下：
    主  文
甲○○未經許可，持有可發射子彈具有殺傷力之槍枝，處有期徒
刑壹年陸月，併科罰金新臺幣捌萬元，罰金如易服勞役，以新臺
幣壹仟元折算壹日。緩刑貳年，緩刑期間付保護管束，並應向公
庫支付新臺幣伍萬元，暨依執行檢察官之命令，向指定之政府機
關、政府機構、行政法人、社區或其他符合公益目的之機構或團
體，提供貳佰小時之義務勞務。扣案可發射子彈具有殺傷力之槍
枝壹把（槍枝管制編號0000000000號，含彈匣壹個）
，沒收。
    事  實
一、甲○○明知非經主管機關許可，不得持有可發射子彈具有殺
    傷力之槍枝及子彈，竟仍基於持有具殺傷力槍枝、子彈之犯
    意，於民國98年2月7日，在座落臺南縣西港鄉○○街15巷54
    號之「聖王會」處，收受真實姓名年籍不詳綽號阿山之成年
    男子所交付，具殺傷力之仿BERETTA廠M9型半自動槍枝改造
    之槍枝（槍枝管制編號0000000000）1把（含彈匣1個）、及
    具有殺傷力之子彈6顆（口徑8.9+0.5mm）後，將之放置於臺
    南縣西港鄉檨林村三合寮1之10號，自斯時起未經許可而持
    有上開槍枝及子彈，並於98年4月13日上午6時許，攜帶上開
    槍、彈，駕駛車號J3─1682號自小客車搭載不知情之曾詠瑋
    ，至乙○○所有位於臺南縣西港鄉○○村○○段644號之農
    地試射子彈4顆，其中1顆擊中乙○○所有之電錶，致使上開
    電表喪失其功能至不堪使用（涉嫌毀損部分未據告訴）。嗣
    因甲○○良心不安，於98年5月14日下午2時30分許，在未被
    有偵查權之公務員或機關發覺其上述持有可發射子彈具有殺
    傷力之槍枝及子彈之犯行前，即主動前往臺南縣警察局佳里
    分局，向在場之警員坦承上揭持有可發射子彈具有殺傷力之
    槍枝及子彈犯行，並表示接受裁判之意主動報繳其持有之全
    部槍枝1支及子彈2顆，因而查獲上情。
二、案經臺南縣警察局佳里分局報請臺灣臺南地方法院檢察署檢
    察官偵查起訴。
    理  由
一、按被告以外之人於審判外之陳述，經當事人於審判程序同意
    作為證據，法院審酌該言詞陳述或書面陳述作成時之情況，
    認為適當者，亦得為證據，刑事訴訟法第159條之5第1項定
    有明文。查被告甲○○於本院審理時，對檢察官所提出引用
    之供述及非供述證據之證據能力並不爭執（本院卷第16頁）
    ，且本院依卷內資料審酌該供述及非供述證據作成時之情況
    ，認為並未有何違背法律或其他相關規定之情事，而應認為
    適當，復經本院於審判期日就上開證據依法進行調查、辯論
    ，是依刑事訴訟法第159條之5第1項之規定，本院自得引為
    判決參考之依據，依法應有證據能力，先予敘明。
二、訊據被告甲○○對於上述持有槍枝、子彈之犯行，迭於警詢
    及偵、審中坦承不諱（見警卷第1至5頁、偵查卷第10、11、
    16頁；本院卷第15、49、61頁），核與證人曾詠瑋於警詢及
    偵訊中證述在前開農地聽聞被告開槍之聲音相符（警卷第11
    頁至第13頁、偵卷第15頁至第16頁）；亦與證人乙○○、蔡
    錦德於警詢陳稱在上述不鏽鋼所製之電錶箱發現2個彈孔及1
    個彈頭之情吻合（警卷第6頁至第10頁）；此外，並有臺南
    縣警察局佳里分局搜索扣押筆錄及扣押物品目錄表（警卷第
    14頁至第17頁）及改造槍枝1把、子彈2顆、彈頭1顆扣案可
    資佐證。又前開扣案槍枝、子彈、彈頭經送請內政部警政署
    刑事警察局以性能檢驗法、檢視法、比對顯微鏡法鑑驗結果
    ，認為：(一)該送鑑彈頭1顆，係已擊發直徑8.9MM之非制式金
    屬彈頭；(二)送鑑手槍1把（槍枝管制編號0000000000號）係
    改造手槍，由仿BERETTA廠M9型半自動槍枝，換裝土造金屬
    槍管而成，擊發功能正常，可供擊發適用子彈使用，認具殺
    傷力；(三)送鑑子彈2顆，係非制式子彈，由金屬彈殼組合直
    徑8.9+0.5mm金屬彈頭而成，經試射，可擊發，認具殺傷力
    ，亦有內政部警政署刑事警察局98年7月1日刑鑑字第098007
    5654號槍彈鑑定書1件附卷可稽（見偵查卷第28頁至第29頁
    ），足見被告持用之本件扣案槍枝及子彈，均具有殺傷力，
    被告甲○○上開自白核與事實相符，應可採信。從而，被告
    甲○○持有具有殺傷力之改造槍枝及子彈犯行，事證明確，
    堪以認定。
三、又被告甲○○於警詢時即供承其係於98年4月13日上午6時許
    在乙○○所有位於臺南縣西港鄉○○村○○段644號之農地
    持上開槍枝試射，核與證人曾詠瑋證述聽聞被告持槍射擊之
    之日期相符，且證人乙○○與蔡錦德均證稱發現電錶箱內有
    彈頭之日期為98年4月13日下午3時許，故檢察官起訴書記載
    被告試射槍枝之日期為98年5月14日下午2時30分許，顯係誤
    載，此部分已經公訴檢察官於本院準備程序時更正（見本院
    卷第16頁），附此敘明。
四、論罪科刑：
  （一）核被告甲○○所為，係違反槍砲彈藥刀械管制條例第8
        條第4項未經許可持有可發射子彈具有殺傷力之改造手
        槍罪、同條例第12條第4項未經許可持有子彈罪。被告
        同時持有改造手槍及子彈之行為，屬一行為觸犯數罪名
        之想像競合犯，應依刑法第55條規定，從一重依持有改
        造手槍罪處斷。
  （二）被告甲○○於有偵查權之機關及人員未經發覺持有槍彈
        犯罪前，攜帶上開改造手槍1枝及子彈2顆自首，承認持
        有槍彈犯行而接受裁判，有證人即臺南縣警察局佳里分
        局員警丙○○於本院具結證述：被害人報案後伊等去調
        閱案發地點附近的監視錄影器，錄影畫面顯示是一個男
        子年輕人在射擊，伊等查詢車籍後，認為可能是被告甲
        ○○或其哥哥涉案，而被告與其哥哥的身材都差不多，
        都是瘦瘦高高的，故仍無法自該錄影畫面辨識究係被告
        或其哥哥涉案，後來甲○○自己攜帶槍彈到偵查隊，在
        為甲○○製作警詢筆錄前，都無法確定是甲○○涉案等
        語在卷可稽(見本院卷第51至54頁)，是被告於本案符合
        刑法第62條前段所示自首之規定，且報繳其持有之全部
        槍彈應依槍砲彈藥刀械管制條例第18條第1項前段之規
        定，減輕其刑。
  （三）爰審酌被告甲○○明知具殺傷力之改造槍枝、子彈，為
        違禁物，竟仍非法持有之，危及社會治安，惟被告並無
        任何前科，素行良好，有臺灣高等法院被告前案紀錄表
        附卷可考，其持有本件槍枝、子彈時間尚短，又未持以
        犯案，且主動向員警自首犯行，態度良好等一切情狀，
        量處如主文所示之刑，並就罰金部分諭知易服勞役之折
        算標準。
  （四）被告未曾因犯罪受刑之宣告，有前述前案紀錄表可憑，
        其因一己喜好把玩槍枝，一時失慮，致罹刑典，經此偵
        查及審判程序，應知警惕，信無再犯之虞，本院認前揭
        所宣告之刑，以暫不執行為適當，爰併諭知緩刑2年，
        以勵自新。另為使被告於緩刑期內受充分之教化與輔導
        ，預防其再度犯罪，而確實達成緩刑之目的，並宣告於
        緩刑期內向指定之政府機關、政府機構、行政法人、社
        區或其他符合公益目的之機構或團體，提供200小時之
        義務勞務，併依刑法第93條第1項第2款之規定，諭知於
        緩刑期內併付保護管束。被告甲○○行為後，刑法第74
        條於98年6月10日修正公布，將原本被告提供義務勞務
        之對象為「公益團體、地方自治團體或社區」，變更為
        「政府機關、政府機構、行政法人、社區或其他符合公
        益目的之機構或團體」，並自98年9月1日施行，而參照
        最高法院95年第8次刑事庭會議意旨揭示：犯罪在新法
        施行前，新法施行後，緩刑之宣告，應適用新法第74條
        規定之原則，本案即應逕適用修正後之新法第74條規定
        ，無新舊法比較問題，附此敘明。
  （六）扣案之仿BERETTA廠M9型半自動槍枝改造之槍枝1支（槍
        枝管制編號0000000000，含彈匣1個），乃違禁物，應
        依刑法第38條第1項第1款規定，宣告沒收。另經被告射
        擊之子彈4顆，及內政部警政署刑事警察局試射之非制
        式子彈2顆，因擊發後已無殺傷力，非屬違禁物，均無
        庸宣告沒收，附此敘明。
據上論斷，應依刑事訴訟法第299條第1項前段，槍砲彈藥刀械管
制條例第8條第4項、第12條第4項、第18條第1項前段，刑法第11
條前段、第55條、第42條第3項前段、第74條第1項第1款、第2項
第5款、第93條第1項、第38條第1項第1款，判決如主文。
本案經檢察官吳坤城到庭執行職務。
中    華    民    國    98    年    10    月    28    日
                  刑事第十二庭  審判長法  官  卓穎毓
                                      法  官  周宛瑩
                                      法  官  莊玉熙
以上正本證明與原本無異。
如不服本判決應於收受本判決後10日內向本院提出上訴書狀，並
應敘述具體理由。如未敘述上訴理由者，應於上訴期間屆滿後20
日內向本院補提理由書狀（均須按他造當事人之人數附繕本）「
切勿逕送上級法院」。
                                      書記官  余富誠
中    華    民    國    98    年    10    月    28    日
附錄本案論罪科刑法條
槍砲彈藥刀械管制條例第8條第4項
未經許可，持有、寄藏或意圖販賣而陳列第一項所列槍枝者，處
三年以上十年以下有期徒刑，併科新臺幣七百萬元以下罰金。


司法院資訊處製作；財團法人民間司法改革基金會備份。
